【裁判字號】    92,交上易,390
【裁判日期】    920326
【裁判案由】    過失傷害
【裁判全文】
臺灣高等法院臺中分院刑事判決                  九十二年度交上易字第三九○號
    上  訴  人
    即  被  告  丁○
右上訴人因過失傷害案件，不服臺灣台中地方法院九十一年度交易字第六五四號中華
民國九十二年一月九日第一審判決（起訴案號：臺灣台中地方法院檢察署九十一年度
偵字第二○六○四號），提起上訴，本院判決如左：
      主  文
原判決撤銷。
丁○從事業務之人，因業務上之過失傷害人，處有期徒刑伍月，如易科罰金，以參佰
元折算壹日。
      事  實
一、丁○受僱於鉅邦工業有限公司擔任採購業務，平日駕駛該公司所有客貨兩用車載
    運腳踏車零件外包加工，加工後再運回該公司，係以駕駛為其附隨業務之人。於
    民國九十一年六月六日下午十六時四十五分許，駕駛車號Ａ９－８７７６號自小
    客車沿台中縣太平市○○路由太平往大里方向行駛，行經台中縣太平市○○路與
    工業十六路交岔路口附近，其原應注意車前狀況，隨時保持必要之避煞措施及在
    劃有分向限制線之路段，不得駛入來車之車道內，又依當時情形，並無不能注意
    之情形，竟疏於注意車前狀況，於前揭工業路一號前，因超車逾越道路中心分向
    限制線，在對向車道與甲○○所駕駛由大里往太平方向行駛之ＦＢ６－２９０號
    機車發生碰撞，致甲○○受有頭部外傷併腦挫傷、顱骨線性骨折、左側骨幹開放
    性骨折等傷害。丁○肇事後於警方到場尚未知肇事者為何人時，表明為肇事者並
    接受裁判。
二、案經甲○○訴由台中縣警察局霧峰分局報告檢察官偵查起訴。
      理  由
一、訊據上訴人即被告丁○對右揭犯罪事實坦承不諱，核與被害人甲○○所述情節相
    符，且有道路交通事故調查表一份、現場照片、傷害診斷證明書等在卷可證。按
    汽車駕駛人應注意車前狀況，隨時保持必要之避煞措施及在劃有分向限制線之路
    段，不得駛入來車之車道內，道路交通安全規則第九十四條第三項、第九十七條
    第二款均定有明文。被告駕車本應注意上述道路交通安全規定，且依其狀況，又
    非不能注意，竟疏不注意車前狀況並超速跨越雙黃線侵入來車道行駛，以致肇事
    ，致被害人受有傷害，被告行為顯有過失，且被害人因本件車禍受有事實欄所載
    之傷害，是被害人所受傷害與被告之上開過失行為間顯有相當因果關係甚明。再
    查被告丁○受僱於鉅邦工業有限公司擔任採購業務，平日駕駛該公司所有客貨兩
    用車載運腳踏車零件外包加工，加工後再運回該公司，係以「駕駛」為其附隨業
    務之人，此情已据其供明在卷，被告平日既以駕駛該公司所有客貨兩用車載運腳
    踏車零件外包加工，加工後再運回該公司，係以「駕駛」為其附隨業務，則其駕
    駛該車乃其社會活動之一，在社會上有其特殊之屬性（地位）因而其駕車自屬基
    於社會生活之地位而反覆執行業務，則不問其目的為何，均應認其屬業務之範圍
    ，被告於原審辯稱其肇事時並非執行公司業務云云，不足採信。末查被告肇事後
    於警方到場尚未知肇事者為何人時，表明為肇事者並接受裁判等情，亦經證人即
    到場處理警員乙○○於本院證述明確在卷（見本院卷第二四頁），故被告自首之
    事實亦堪認定。從而本件事證明確，被告犯行已堪認定。
二、核被告所為，應成立刑法第二百八十四條第二項前段之業務過失傷害罪。公訴人
    認被告所為係犯同條第一項前段之普通過失傷害罪，起訴法條已有未洽，應予變
    更。被告肇事後，於警員乙○○到場處理時，當場表明為肇事者並願接受裁判，
    應依刑法第六十二條前段，減輕其刑。原審判決固非無見，惟被告肇事後，於警
    員到場處理時，當場表明為肇事者並願接受裁判，符合自首要件，原審疏未調查
    ，尚有違誤，被告上訴主張有自首之事實為有理由，自應由本院撤銷改判。爰審
    酌被告係駕車侵入被害人車道以致肇事之過失程度、所生之危害、肇事後態度尚
    無不佳，然尚未與被害人達成民事和解賠償等一切情狀，量處如主文所示之刑，
    並諭知易科罰金折算之標準，以示懲儆。
三、據上論斷，應依刑事訴訟法第三百六十九條第一項前段、第三百六十四條、第二
    百九十九條第一項前段、第三百條、刑法第二百八十四條第二項前段、第六十二
    條前段、第四十一條第一項前段、罰金罰鍰提高標準條例第一條前段、第二條，
    判決如主文。
本案經檢察官丙○○到庭執行職務。
中      華      民      國    九十二    年      三      月    二十六    日
                                   臺灣高等法院臺中分院刑事第八庭
                                         審判長法  官  羅  得  村
                                               法  官  黃  文  進
                                               法  官  陳  毓  秀
右正本證明與原本無異。
不得上訴。
                                               書記官  吳  宗  玲
中      華      民      國    九十二     年      三       月   二十七   日
附錄本案論罪科刑法條：
刑法第二百八十四條第二項
從事業務之人，因業務之過失傷害人者，處一年以下有期徒刑、拘役或一千元以下罰
金。致重傷者，處三年以下有期徒刑、拘役或二千元以下罰金。
                                                                        Ｆ


司法院資訊處製作；財團法人民間司法改革基金會備份。
